【裁判字號】    90,易,634
【裁判日期】    900615
【裁判案由】    贓物等
【裁判全文】
臺灣彰化地方法院刑事判決                            九十年度易字第六三四號
    公  訴  人  臺灣彰化地方法院檢察署檢察官
    被      告  丙○○
右列被告因贓物等案件，經檢察官提起公訴（八十九年度偵字第五０二一、七二九二
號），本院判決如左：
        主  文
丙○○收受贓物，累犯，處有期徒刑捌月；又服用毒品、酒類，不能安全駕駛動力交
通工具而駕駛，累犯，處有期徒刑陸月。應執行有期徒刑壹年。
        事  實
一、丙○○前於民國（下同）八十四年間因犯違反麻醉藥品管理條例罪（相當於現行
    法之施用第二級毒品罪）及未經許可攜帶刀械罪，經法院各判處有期徒刑四月及
    三月，定應執行有期徒刑六月確定，於八十五年一月三十日執行完畢；於八十七
    年間因犯妨害自由罪，經法院判處有期徒刑八月確定，於八十八年三月十日執行
    完畢。猶不知悔改，於八十九年六月間，在彰化縣和美鎮○○路三四六號其住處
    ，知悉林正瑚（由檢察官移送本院併另案審理）所交付，懸掛ＰＴ─八二五二號
    車牌之自用小客車係屬來源不明之贓物（號牌為陳振聰所有，於不詳時間，在彰
    化縣和美鎮○○路五七七號前被竊，而汽車本身其引擎號碼為ＧＡ000000
    00號，原懸掛車牌號碼為Ｃ三─八四三八號，係乙○○所有，於八十九年六月
    十五日八時三十分許，在彰化縣彰化市○○○路一五二號前失竊），仍予以收受
    使用。另於八十九年六月二十二日十五時許，在住處服用第一、二級毒品海洛因
    與安非他命（檢察官另案處理）及酒類後，已不能安全駕駛動力交通工具，竟仍
    駕駛前開收受之贓車，沿彰化縣秀水鄉○○路行駛，於同日二十三時許，途經該
    路金興高幹四四號電線桿處時，因失控衝撞該電線桿肇事昏迷，始為警查獲，經
    送醫急救。經醫院於診治時檢測出其血中含有安非他命：107664.5ng/ml、嗎啡
    ：484.12ng/ /ml、酒精22.11mg/dl之濃度。
二、案經彰化縣警察局鹿港分局之報請及被害人乙○○告訴，由台灣彰化地方法院檢
    察署檢察官合併偵查起訴。
        理  由
一、訊據被告丙○○固坦承有於服用毒品海洛因、安非他命及酒類致不能安全駕駛動
    力交通工具，竟仍駕駛前開汽車，沿彰化縣秀水鄉○○路行駛，於同日二十三時
    許，途經該路金興高幹四四號電線桿處時，因失控衝撞該電線桿肇事昏迷之行為
    事實，惟矢口否認向案外人林正瑚收受贓車之事實，供稱：該車係伊向「蔡頭」
    者以新台幣（下同）三萬元購買，「蔡頭」同意讓伊先行試車云云。經查：前開
    汽車（車身引擎號碼為ＧＡ00000000號，原懸掛車牌號碼為Ｃ三─八四
    三八號）係乙○○所有，於八十九年六月十五日八時三十分許，在彰化縣彰化市
    ○○○路一五二號前失竊，而所懸掛之「ＰＴ─八二五二」號牌為陳振聰所有，
    於不詳時間，在彰化縣和美鎮○○路五七七號前被竊等情，已據告訴人乙○○及
    證人即被害人陳振聰之妻甲○○指證述甚詳，並有車輛竊盜資料查詢表及車籍資
    料表各一份、贓物認領保管單二紙、照片八幀存卷可憑。又被告確係自案外人林
    正瑚所收受之事實，已據被告於八十九年七月三日警訊時及同日檢察官偵訊時供
    明在卷。又衡之被告係持用磨平之起子啟動電源，顯認係知贓故受無訛。按被告
    未經原汽車所有人或其他有權管領者之交付，而占用他人失竊之汽車之情形，雖
    不無可能係由被告與林正瑚二人共同或被告本人單獨竊取，公訴人因乏事證可認
被告係以竊取或其他不法手段取得，而依「罪疑惟輕」之證據法則，採信被告初
    供，認係案外人林正瑚所交付，並斟酌被告持有汽車未有合法權源證明，且啟動
    電源之器具係磨平之起子，認被告係知贓故受無訛，予以起訴，經本院調查後認
    公訴人所認定之事實，於事理並非不合，亦無悖於證據法則，自屬可取。次查：
    被告於前揭時、地服用毒品海洛因、安非他命及酒類，至不能安全駕駛之程度，
    仍駕駛汽車肇事之事實，迭據被告於警訊時、檢察官偵查中及本院審理時供認在
    卷，又被告肇事後送醫，經秀傳紀念醫院採驗被告血液結果，發現被告已受安非
    他命、嗎啡及酒精中毒，其血液含有安非他命數值為：107664.5ng/ml、嗎啡數
    值為：484.12ng/ /ml、酒精數值為22.11mg/dl等事實，有卷附診斷證明書一紙
    可稽。足認被告已達不能安全駕駛之程度至明。是本案事證明確，被告犯行足以
    認定。
二、核被告所為，係犯刑法第三百四十九條第一項之收受贓物罪、同法第一百八十五
    條之三之違反安全駕駛罪。被告所犯上開二罪，犯意各別，構成要件互殊，不具
    裁判上或實質上一罪之關係，應分論併罰。查被告於八十四年間因犯違反麻醉藥
    品管理條例罪及未經許可攜帶刀械罪，經法院各判處有期徒刑四月及三月，定應
    執行有期徒刑六月確定，於八十五年一月三十日執行完畢；於八十七年間因犯妨
    害自由罪，經法院判處有期徒刑八月確定，於八十八年三月十日執行完畢之事實
    ，有本院被告全國前案紀錄表、台灣彰化地方法院檢察署刑案資料查註紀錄表一
    份附卷足按，其於有期徒刑執行完畢後，五年以內再犯有期徒刑以上之上開二罪
    ，為累犯，所犯罪之本刑，俱應依刑法第四十七條之規定加重之。按受贓之行為
    ，不論其有償與否，勢必使原物主回復其物更增困難，直可謂盜犯之庇護者及隱
    匿者，其行為已然助長盜風，而妨及財產安全，實不失為對他人財產之直接侵害
    ，自應科處相當刑期，用彰其行為之違法性，始符公義。又駕駛者服用過量之毒
    品、麻醉藥品、酒類及其他相類物品，已不能安全駕駛，仍駕駛動力交通工具行
    駛於道路，極易肇致交通事故，除造成駕駛者個人傷亡外，並危害公共通行安全
    ，且常殃及其他無辜者之身體、生命、財產，其行為，已嚴重破壞國民共同生活
    之秩序與利益，非藉相當之刑事處罰，實無以促使其駕駛者自制、自律，以減免
    災禍之發生，確保公共通行之安全。爰審酌被告之素行、犯罪之動機、目的、手
    段、其他犯罪情節及犯罪後之態度等一切情狀，量處如主文所示之刑，並定應執
    行之刑。
據上論斷，應依刑事訴訟法第二百九十九條第一項前段，刑法第三百四十九條第一項
、第一百八十五條之三、第四十七條、第五十一條第五款，罰金罰鍰提高標準條例第
一條前段，判決如主文。
中      華      民      國    九十      年      六      月     十五     日
                                臺灣彰化地方法院刑事第一庭
                                    法      官   蔡  紹  良
右正本證明與原本無異。
如不服本判決，應於判決送達後十日內，向本院提出上訴狀( 須附繕本 )。
告訴人或被害人對於判決如有不服具備理由請求檢察官上訴者，其上訴期間之計算係
以檢察官收受判決正本之日期為準。
                                    法院書記官   王  惠  嬌
中      華      民      國    九十      年      六      月    二十一    日
刑法第一百八十五條之三：
服用毒品、麻醉藥品、酒類或其他相類之物，不能安全駕駛動力交通工具而駕駛者，
處一年以下有期徒刑、拘役或三萬元以下罰金。
刑法第三百四十九條
收受贓物者，處三年以下有期徒刑、拘役或五百元以下罰金。
搬運、寄藏、故買贓物或為牙保者，處五年以下有期徒刑、拘役或科或併科一千元以
下罰金。
因贓物變得之財物，以贓物論。


司法院資訊處製作；財團法人民間司法改革基金會備份。
